臺灣高雄地方法院民事裁定　　　　　　　 100年度破字第10號
　　聲請人　賈秀英
上列當事人聲請宣告破產事件，本院裁定如下：
    主  文
聲請駁回。
程序費用由聲請人負擔。
    理  由
一、聲請意旨略以：聲請人賈秀英前為配偶黃瑞臨所營公司擔任
    企業貸款保證人，詎公司因經營不善而深陷財務困境，聲請
    人遂隨之負擔總額約新臺幣（下同）15,050,000元之債務，
    已超過其總資產甚多，實有必要宣告破產以維持債權人及聲
    請人之利益，為此爰依破產法聲請准予宣告聲請人破產云云
    。
二、按破產，對於債務人不能清償債務者宣告之；破產管理人之
    報酬為財團費用；破產人及其家屬之必要生活費，視為財團
    費用；財團費用及財團債務，應先於破產債權，隨時由破產
    人依破產法之規定清償之；另在破產宣告前，對於債務人之
    財產有質權、抵押權或留置權者，就其財產有別除權，而有
    別除權之債權人，不依破產程序行使其權利；破產宣告後，
    如破產財團之財產不敷清償財團費用及財團債務時，法院因
    破產管理人之聲請，應以裁定宣告破產終止，破產法第57條
    、第95條第1 項第3 款、第2 項、第97條、第108 條、148
    條分別定有明文。故破產法第57條雖規定債務人不能清償債
    務時得宣告破產，然依同法第148 條規定之意旨，若債務人
    之財產不能組成破產財團，或雖可勉強組成破產財團，但可
    預見該破產財團之財產顯仍不足清償破產財團費用及財團債
    務時，即應認無宣告破產之實益，而無待宣告破產後再另為
    宣告破產終止之必要，以避免無益程序之進行。
三、經查：
  (一)聲請人提出本件破產聲請後，本院曾函請聲請人之債權人等
    陳報債權，而有有如附表二所示之債權人回函在卷可查，則
    聲請人目前積欠借款餘額（不包含利息違約金）已有14,140
    ,180元，應堪認定。
  (二)聲請人雖以如附表一所示之財產清冊陳報其現存資產，並提
    出民國100 年5 月2 日申請之財政部國稅局財產歸屬資料清
    單（本院卷第10頁）為憑，然該財產歸屬資料清單固顯示聲
    請人有如附表一編號2 所示之投資金額3,870 元，卻不能證
    明附表一編號1 之現金是否確實存在，亦不能證明該投資之
    現值。而本院另函請聲請人提供確有現金30萬元之證明，亦
    未獲回應。是綜合卷內資料，尚難認定聲請人有何可供構成
    破產財團之資產。
  (三)承上，聲請人主張其債務大於資產，雖屬可採，然其未有何
    可構成破產財團之資產，業經認定如上，揆諸上開說明，已
    無宣告破產之實益。縱認聲請人所陳報之現金30萬元確實存
    在，然依目前破產實務，破產管理人之報酬至少約需45,000
    元，而聲請人雖經本院詢問而未遵期釋明其自身及家屬生活
    費用，然本院亦查無證據可資認定聲請人於破產程序進行中
    無庸支出自身及家屬生活費用，則依行政院主計處公佈之99
    年度高雄市每人每月最低生活費用為11,309元，併依「各級
    法院辦案期限實施要點」第2 點第2 項所示破產事件之辦案
    期限為2 年推算，即可推知聲請人可能於破產程序進行中支
    出之生活費用，即有271,416 元（每月11,309元×24月＝27
    1,416 元），再加計破產管理人之最低報酬45,000元，則其
    應支出之財團費用總數即為316,416 元，其資產仍不足支應
    財團費用。是縱認聲請人陳報之資產屬實，然依上開規定及
    說明，本件宣告破產仍無實益，應予駁回。
四、依破產法第5 條，民事訴訟法第95條、第78條規定，裁定如
    主文。
中    華    民    國  100     年    10    月    28    日
                  民事第一庭法  官  張凱鑫
以上正本係照原本作成。
如對本裁定抗告須於裁定送達後10日內向本院提出抗告狀，並繳
納裁判費新台幣1,000元。
中    華    民    國   100    年    10    月    28    日
                            書記官  莊琇晴
附表一：聲請人陳報之財產清冊
┌──┬─────────────────┬───────┬────────────┐
│編號│財產內容                          │價值（新臺幣）│備註                    │
├──┼─────────────────┼───────┼────────────┤
│1   │現金：                            │300,000 元    │未提出任何證明現金現仍存│
│    │名下高雄市○○區○○段166 地號土地│              │在                      │
│    │出賣後清償貸款之餘額              │              │                        │
├──┼─────────────────┼───────┼────────────┤
│2   │台灣塑膠工業股份有限公司股票      │投資金額3,870 │提出財政部高雄市國稅局財│
│    │                                  │元            │產歸屬資料清單（本院卷第│
│    │                                  │              │10頁）                  │
└──┴─────────────────┴───────┴────────────┘
附表二：債權人清冊
┌──┬───────────────┬───────┬──────────────┐
│編號│債         權          人     │借款餘額      │ 備      註                 │
├──┼───────────────┼───────┼──────────────┤
│ 1  │華南商業銀行股份有限公司      │  7,680,049 元│債權人陳報（本院卷第144 頁）│
├──┼───────────────┼───────┼──────────────┤
│ 2  │遠東國際商業銀行股份有限公司  │  1,564,353 元│債權人陳報（本院卷第91頁）  │
├──┼───────────────┼───────┼──────────────┤
│ 3  │陽信商業銀行股份有限公司      │  3,357,677 元│債權人陳報（本院卷第73頁）  │
├──┼───────────────┼───────┼──────────────┤
│ 4  │台北富邦商業銀行股份有限公司  │    598,714 元│債權人陳報（本院卷第59頁）  │
├──┼───────────────┼───────┼──────────────┤
│ 5  │新加坡商星展銀行股份有限公司  │    939,387 元│債權人陳報（本院卷第68頁）  │
├──┼───────────────┼───────┼──────────────┤
│    │                         小計 │ 14,140,180 元│                            │
└──┴───────────────┴───────┴──────────────┘